臺灣基隆地方法院基隆簡易庭小額民事判決
111年度基小字第1195號
原      告  日盛國際商業銀行股份有限公司

法定代理人  郭倍廷  
訴訟代理人  林正洋  
被      告  洪凱安（即洪英義之繼承人）

            洪凱銘（即洪英義之繼承人）

            洪欣雅（即洪英義之繼承人）

上列當事人間請求給付借款事件，本院於民國111年6月22日言詞
辯論終結，判決如下：
    主  文
被告應於繼承被繼承人洪英義之賸餘遺產範圍內連帶給付原告新
臺幣參萬陸仟陸佰貳拾伍元，及其中新臺幣貳萬玖仟柒佰捌拾元
自民國九十八年四月十八日起至民國一百零四年八月三十一日止
，按年息百分之二十計算之利息，自民國一百零四年九月一日起
至清償日止，按年息百分之十四．九九計算之利息。
訴訟費用新臺幣壹仟元由被告於繼承被繼承人洪英義之遺產範圍
內連帶負擔。
本判決得假執行，但被告如以新臺幣參萬陸仟陸佰貳拾伍元為原
告預供擔保，得免為假執行。
    事實及理由
一、原告起訴主張：
　　被繼承人洪英義於民國94年7月8日與原告訂立信用卡使用契
    約，依約洪英義得持卡至特約商店記帳消費或辦理預借現金
    ，惟應於每月繳款截止日前向原告清償，逾期應自結帳日
　　之次日起按年息百分之20計收利息，詎洪英義至98年4月17
    日止，尚積欠新臺幣（下同）36,625元未按期給付（其中29
    ,780元為消費款、3,445元為利息、3,400元為違約金）。而
    洪英義於98年2月19日死亡，被告為其繼承人，應繼承前揭
    債務。又被告洪欣雅業經向鈞院聲請限定繼承，故被告應於
    繼承洪英義之賸餘遺產範圍內給付如原告訴之聲明所示之金
    額，為此提起本件訴訟，並聲明：㈠被告應於繼承被繼承人
    洪英義之賸餘遺產範圍內連帶給付原告36,625元，及其中29
    ,780元自98年4月18日起至104年8月31日止，按年息百分之2
    0計算之利息，自104年9月1日起至清償日止，按年息百分之
    14.99計算之利息。㈡訴訟費用由被告於繼承被繼承人洪英義
    之賸餘遺產範圍內負擔。
二、被告抗辯略以：
　　被告已向鈞院聲請限定繼承，因洪英義留有房屋，並有向新
    光人壽抵押貸款80萬元，經拍賣清償後，餘額641,577元給
    被告洪欣雅，再因洪英義積欠被告之母呂美筠借款債務50萬
    元，被告遂歸還50萬元給呂美筠，嗣於102年12月17日花旗
    銀行追討185,215元，而清償花旗銀行。是洪英義已無賸餘
    遺產，依限定繼承之立法精神，被告無需再還款等語。並聲
    明：㈠駁回原告之訴及其假執行之聲請。㈡訴訟費用由原告負
    擔。㈢如受不利之判決，願供擔保請准宣告免為假執行。
三、本院之判斷：
　㈠原告主張之上開事實，業據提出本院106年2月2日基院曜家名
    106年度查繼2字第21號函影本、繼承系統表、戶籍謄本（除
    戶全部）影本、戶籍謄本（現戶全部）影本、全國加油GOGO
    卡申請書原本、日盛國際商業銀行卡號基本資料查詢影本、
    日盛國際商業銀行信用卡約定條款原本、帳務明細資料列印
    影本等件為證，被告對於原告所主張洪英義生前向原告申請
    信用卡使用，尚積欠原告訴之聲明所示之金額及利息，洪英
    義死亡，被告為洪英義之繼承人，並未拋棄繼承，被告洪欣
    雅已呈報限定繼承，及原告並未於98年6月10日修正前民法
    第1157條所定一定期間內報明債權等情，並無爭執，堪信為
    真。
　㈡按繼承人得限定以因繼承所得之遺產，償還被繼承人之債務
    ，98年6月10日修正前民法第1154條第1項定有明文。被繼承
    人之債權人，不於第1157條所定之一定期限內報明其債權，
    而又為繼承人所不知者，僅得就賸餘遺產，行使其權利，民
    法第1162條亦有明文。經查，被繼承人洪英義死亡後，被告
    洪欣雅呈報限定繼承，其他繼承人即其餘被告依98年6月10
    日修正前民法第1154條第2項視為同為限定之繼承，此既為
    兩造所無爭執，且原告並未於98年6月10日修正前民法第115
    7條所定一定期間內報明債權，則原告主張被告應於繼承洪
    英義之賸餘遺產範圍內負連帶清償責任，自屬有據。至於被
    告抗辯被繼承人洪英義之遺產現已無賸餘，原告不得請求返
    還云云，惟被告所繼承之洪英義遺產有無賸餘遺產，核屬起
    訴之原告對被告獲得勝訴判決後，應如何對被告聲請強制執
    行遺產及其範圍之認定問題，與被告依法應於繼承所得之賸
    餘財產範圍內對原告清償之責不生影響，故被告前開所辯，
    尚非有據。
  ㈢從而，原告依據信用卡使用契約及繼承之法律關係，請求被
    告於繼承被繼承人洪英義之賸餘遺產範圍內給付如主文第1
    項所示之金額及利息，為有理由，應予准許。 
四、本件係就民事訴訟法第436條之規定之適用小額訴訟程序所
    為被告敗訴之判決，爰依民事訴訟法第436條之20規定，依
    職權宣告假執行。並依被告之聲請，宣告被告預供擔保得免
    為假執行。
五、本件事證已臻明確，兩造其餘攻擊防禦方法及證據，核與判
    決之結果不生影響，爰不一一論列，併此敘明。 
六、訴訟費用即第一審裁判費為1,000元，應由被告於繼承洪英
    義之遺產範圍內連帶負擔。
七、據上論結，本件原告之訴為有理由，依依民事訴訟法第436 
    條之20、第436條之23、第392條第2項、第85條第2項、第87
    條第1項，判決如主文。
中    華    民    國   111    年    7     月    20    日
                  基隆簡易庭法  官  高偉文
以上正本係照原本作成。
對於本件判決如有不服，應於收受送達後20日內向本院提出上訴
書狀，上訴於本院合議庭，並按他造當事人之人數附具繕本。
當事人之上訴，非以判決違背法令為理由不得為之，上訴狀應記
載上訴理由，表明下列各款事項：
㈠原判決所違背之法令及其具體內容。
㈡依訴訟資料可認為原判決有違背法令之具體事實。
如委任律師提起上訴者，應一併繳納上訴審裁判費。　　　　　
中    華    民    國   111    年    7     月    20    日
                            書記官  王靜敏